臺灣板橋地方法院刑事判決　　　　　　　　　　　　九十一年度訴字第二二三０號
　　公　訴　人　臺灣板橋地方法院檢察署檢察官
　　被　　　告　辛○○
　　選任辯護人　莊志遠律師
　　　　　　　　林正隆律師
　　　　　　　　林晉宏律師
　　被　　　告　戊○○
　　指定辯護人　本院公設辯護人　己○○
　　被　　　告　丁○○
　　選任辯護人　許進德律師
　　　　　　　　李文娟律師
　　　　　　　　張修誠律師
右列被告因殺人未遂等案件，經檢察官提起公訴（九十一年度偵字第二０三二０號）
，及移送併案審理（九十一年度偵字第二二一四六號），本院判決如左：
    主  文
辛○○共同未經許可持有手槍，處有期徒刑伍年捌月，併科罰金新臺幣壹拾萬元，罰
金如易服勞役以銀元佰元即新臺幣玖佰元折算壹日。扣案之奧地利ＧＬＯＣＫ二六
型口徑九釐米半自動手槍（含彈匣壹個，槍身號碼ＢＰＤ三四二、槍枝管制編號00
00000000）、制式霰彈槍（槍枝管制編號0000000000）、改造仿
ＳＭＩＴＨ＆ＷＥＳＳＯＮ廠轉輪手槍製造之玩具手槍（槍枝管制編號000000
0000）、改造仿ＢＥＲＥＴＴＡ廠九二ＦＳ型半自動手槍製造之玩具手槍（槍枝
管制編號0000000000）各壹支，及制式九釐米子彈貳顆、霰彈槍子彈顆
、改造子彈貳顆均沒收。
戊○○共同未經許可持有手槍，處有期徒刑伍年貳月，併科罰金新臺幣伍萬元，罰金
如易服勞役以銀元佰元即新臺幣玖佰元折算壹日。扣案之奧地利ＧＬＯＣＫ二六型
口徑九釐米半自動手槍（含彈匣壹個，槍身號碼ＢＰＤ三四二、槍枝管制編號000
0000000）、制式霰彈槍（槍枝管制編號0000000000）、改造仿Ｓ
ＭＩＴＨ＆ＷＥＳＳＯＮ廠轉輪手槍製造之玩具手槍（槍枝管制編號0000000
000）各壹支，及制式九釐米子彈貳顆、霰彈槍子彈顆均沒收。
丁○○共同未經許可持有手槍，累犯，處有期徒刑伍年肆月，併科罰金新臺幣伍萬元
，罰金如易服勞役以銀元佰元即新臺幣玖佰元折算壹日。扣案之奧地利ＧＬＯＣＫ
二六型口徑九釐米半自動手槍（含彈匣壹個，槍身號碼ＢＰＤ三四二、槍枝管制編號
0000000000）、制式霰彈槍（槍枝管制編號0000000000）、改
造仿ＳＭＩＴＨ＆ＷＥＳＳＯＮ廠轉輪手槍製造之玩具手槍（槍枝管制編號0000
000000）各壹支，及制式九釐米子彈貳顆、霰彈槍子彈顆均沒收。
    事  實
一、丁○○曾因違反槍砲彈藥刀械管制條例案件，經臺灣雲林地方法院以八十三年度
    易字第三六二號判處有期徒刑一年二月確定，並因賭博案件，經本院以八十二年
    度易字第六四九七號判處有期徒刑四月（起訴書誤載為四年），如易科罰金以三
    百元折算一日，緩刑三年，嗣經撤銷緩刑，接續執行，於民國八十四年五月九日
    縮短刑期假釋出監，於同年十二月二日假釋期滿，所餘刑期內未經撤銷假釋，其
    未執行之刑，已以執行論（起訴書誤載為十二月十二日執行完畢）。
二、緣乙○○（經本院以九十一年度訴字第一六七九號判處有期徒刑五年四月，併科
    罰金新台幣五萬元，經乙○○上訴，現由臺灣高等法院以九十二年度上訴字第四
    ０九二號案件審理中）前因槍擊、恐嚇楊文廣案與人結怨，為防身之用，於八十
    九年六月間向蔡萬來（綽號「無牙仔」，已死亡）借得具有殺傷力之廠牌型號不
    詳之制式十二ＧＡＵＧＥ霰彈槍一支（槍枝管制編號0000000000）、
    制式十二ＧＡＵＧＥ霰彈槍子彈七顆，及經改造後可供發射子彈具殺傷力之仿Ｓ
    ＭＩＴＨ＆ＷＥＳＳＯＮ廠轉輪手槍製造之玩具手槍（槍枝管制編號00000
    00000）一支、制式口徑零點三八吋轉輪槍子彈四顆，而未經許可，非法持
    有，並將之置放在臺北縣新莊市○○街二號五樓住處。迨至八十九年九月七日晚
    間，乙○○因另案被通緝，亟欲令前與其在臺北縣新莊市○○路合夥開設「不夜
    城電玩遊藝場」之甲○○（綽號「芋仔」）出面結算盈餘，以籌措逃亡費用。乙○○為與甲○○相約見面談判，乃攜帶上開霰彈槍及霰彈、改造玩具手槍及轉輪
    槍子彈，以壯聲勢，至位於臺北縣中和市○○路○段二三二號三樓時代ＫＴＶ酒
    店。乙○○抵達酒店後，先將霰彈槍及其內所裝填七顆霰彈囑咐有共同非法持有
    槍彈犯意聯絡之辛○○（綽號「阿權」）放置在酒店內不詳處所，於有需要時再
    取來使用；改造玩具手槍及轉輪槍子彈則帶在身上。乙○○於同晚九時四十分許
    ，進入時代ＫＴＶ酒店Ａ１包廂內，與原在該處之李春榮、蔡萬來、丁○○（綽
    號「阿南」）、戊○○等人會面，撥打電話予舊識庚○○，通知其偕同甲○○前
    來，李春榮則先行離去。嗣辛○○及於當晚十一時許來店欲與負責人洽談酒類及
    檳榔生意之丙○○，亦陸續進入Ａ１包廂。庚○○與甲○○於八十九年九月八日
    凌晨零時二十分許，依約進入Ａ１包廂，乙○○即將身上所攜帶裝填有四顆轉輪
    槍子彈之改造玩具手槍故意掉落於地，向庚○○及甲○○示威，旋為丁○○拾取
    ，基於共同非法持有槍彈之犯意聯絡，而持有之。乙○○即湊近甲○○，以半開
    玩笑之方式撫摸其腰身、褲袋，問其是否帶槍，並撫摸庚○○腰部偕其進入包廂
    內廁所內，亦問有無帶槍，告以：只是要與甲○○洽談，沒事等語，即走出廁所
    。乙○○遂以其現在通緝「跑路中」，要求甲○○就先前合夥經營電動玩具店之
    獲利拿錢出來資助，甲○○表示沒有辦法後，乙○○即向辛○○示意，辛○○即
    命原在包廂內陪侍之女服務生出去，並示意丙○○出外拿槍。丙○○旋基於共同
    非法持有槍枝之犯意聯絡，走出包廂，至酒店內不詳藏槍處所，取出前開霰彈槍
    ，及辛○○於不詳時間，自不詳人員取得，未經許可非法持有之具殺傷力之奧地
    利ＧＬＯＣＫ二六型制式口徑九釐米半自動手槍（含彈匣壹個，槍身號碼ＢＰＤ
    三四二、槍枝管制編號0000000000，以下簡稱九釐米手槍）及其內所
    裝填制式九釐米子彈九顆，攜帶進入Ａ１包廂內，並將霰彈槍轉交予辛○○持有
    ，九釐米手槍則交乙○○持有。乙○○、丙○○、蔡萬來、辛○○、丁○○、戊○○即基於共同非法持有槍枝之犯意聯絡，非法持有霰彈槍、改造玩具手槍、九
    釐米手槍，以壓制庚○○、甲○○。嗣乙○○即持九釐米手槍，與分持霰彈槍之
    辛○○、改造玩具手槍之丁○○，指著庚○○及甲○○，表示要甲○○一起到外
    面談，而共同著手以脅迫方式使甲○○行無義務之事，惟因甲○○聞言擔心外出
    後無法順利脫身，乃奮力揮臂掙脫原遭辛○○抵住腰際之霰彈槍，致右手臂受有
    擦挫傷（傷害部分未據告訴），手拿小提包、赤腳衝出Ａ１包廂往樓下逃竄而不
    遂。庚○○與甲○○受乙○○等人不法之侵害，庚○○於混亂中，見乙○○所持
    有九釐米手槍掉落於地，為防衛自己及甲○○之人身自由及安全權利，即拾起九
    釐米手槍，順勢往天花板射擊一發，喊稱：「讓芋仔走！大家不要動！」，俾甲○○不被追趕。原坐在靠包廂入口右側沙發上靠庚○○較近之丙○○，見狀即起
    身，與亦靠庚○○較近衝上前來之辛○○一起拉扯庚○○持槍之右手，奪取九釐
    米手槍，並共同基於傷害之故意毆打庚○○，丁○○、戊○○、蔡萬來亦趕緊上
    前要幫忙奪槍。於搶奪拉扯中，九釐米手槍子彈掉落二顆，並為爭奪槍枝之人不
    經意再擊發三槍，其中一槍適巧擊中自較遠處向前而來之蔡萬來，子彈由上往下
    、由前向後、由左向右貫穿蔡萬來左額顳及左顳枕部間之顱骨，致其左側顱骨多
    處複雜性骨折，左前顱窩線狀骨折，左側大腦半球硬腦膜上、下腔及蜘蛛膜下腔
    顯著出血合併大腦實質破損。旋九釐米手槍為丙○○搶下，即為辛○○取去轉交
    乙○○，丙○○與辛○○、丁○○、戊○○繼續毆打庚○○，致庚○○受有頭部
    外傷併臉部、枕部擦裂傷、皮下瘀血、左手背裂傷併肌腱損傷之傷害，經乙○○
    出言制止，始行罷手。乙○○見蔡萬來中槍，事情鬧大，攜帶九釐米手槍急忙下
    樓離開，行經二樓時，並對「五福樓餐廳」之鐵門射擊一槍洩憤，並將前開九釐
    米手槍交付予戊○○，戊○○亦基於持有前開槍枝之犯意持有之。辛○○則攜帶
    霰彈槍及改造玩具手槍，相繼離去，嗣將霰彈槍及改造玩具手槍交還乙○○。經
    酒店人員報警處理，丙○○於幫忙救護人員將蔡萬來送上擔架後下樓，適為率領
    警員及甲○○欲上樓查看之臺北縣警察局中和分局刑事組長林秦忠撞見，經甲○○指認後當場為警逮捕，並在Ａ１包廂門外扣得九釐米子彈彈殼一個，在包廂內
    扣得九釐米子彈彈殼三個、彈頭破片一個，在Ａ１包廂內入門左側牆角、庚○○
    流血處扣得尚未擊發之九釐米子彈二顆（另發現Ａ１包廂內之天花板在入門處及
    近廁所處分別留有二個及一個彈孔，均挖出彈頭碎片），Ａ１包廂外大廳服務櫃
    檯前地上扣得九釐米子彈彈殼一個。其後乙○○攜帶辛○○前自包廂取走後交還
    之霰彈槍及改造玩具手槍逃往嘉義縣中埔鄉及水上鄉一帶藏匿。因由新聞媒體得
    知警方誤認射中蔡萬來之兇槍為其所有，乃透過友人稍訊予辛○○籲其交出九釐
    米手槍，辛○○應允辦理，臺北縣警察局中和分局旋於八十九年十二月一日接獲
    辛○○以暱名電話告知九釐米手槍下落，由小隊長李明華率員於當晚九時三十分
    許，到臺北縣蘆洲市○○○路○段一三二號旁廢棄廂型車內，起出九釐米手槍一
    支，及制式九釐米子彈二顆（子彈二顆送驗後，均經試射）。乙○○為警循線於
    八十九年十一月二十三日晚間八時三十分許，在嘉義市○○○街二三四號一樓查
    獲，警方並由乙○○帶領至嘉義縣水上鄉○○村○○道路旁工寮，起出上開霰彈
    槍（其中霰彈七顆，送驗後試射四顆，剩餘三顆）及改造玩具手槍一支（其中制
    式子彈四顆，送驗後均經試射）。
三、辛○○復基於前開持有非法持有可發射子彈具有殺傷力之槍枝及子彈之概括犯意
    ，於八十九年九月中旬某日，至雲林縣土庫鎮○○路公墓，取出蔡萬來埋藏在上
    址之改造仿ＢＥＲＥＴＴＡ廠九二ＦＳ型半自動手槍製造之玩具手槍（槍枝管制
    編號0000000000）一支，及具有殺傷力之改造子彈三顆（鑑驗時試射
    一發，該顆子彈經試射後已無殺傷力）、九釐米口徑制式子彈四顆（經辛○○試
    射三發，鑑驗時試射一發後，均已無殺傷力）後，即無故持有之，並將之放置在
    台北縣泰山鄉○○路一之一號。且於九十一年十一月十五日凌晨一時許，持上開
    具有殺傷力之槍枝至台北縣泰山鄉○○○○道旁垃圾場試射其中三發九釐米口徑
    制式子彈。嗣於同日凌晨一時三十分許，辛○○於試射完返回台北縣泰山鄉○○
    路一之一號時，為警在上址當場查獲，並扣得前開改造槍枝、改造子彈、制式子
    彈及試射後之空彈殼三顆。
四、案經庚○○告訴台北縣政府警察局中和分局報告臺灣板橋地方法院檢察署檢察官
    偵查起訴，暨台北縣政府警察局新莊分局報告臺灣板橋地方法院檢察署移送併案
    審理。
    理  由
一、就證據能力部分：
    按被告以外之人於審判外之言詞或書面陳述，除法律有規定者外，不得作為證據
    ；被告以外之人於偵查中向檢察官所為之陳述，除顯有不可信之情況者外，得為
    證據；又被告以外之人於檢察事務官、司法警察官或司法警察調查中所為之陳述
    ，與審判中不符時，其先後之陳述具有較可信之特別情況，且為證明犯罪事實存
    否所必要者，得為證據；被告以外之人於審判外之陳述，雖不符刑事訴訟法第一
    百五十九條之一至第一百五十九條之四之規定，而經當事人於審判程序同意作為
    證據，法院審酌該言詞陳述或書面陳述作成時之情況，認為適當者，亦得為證據
    。當事人、代理人或辯護人於法院調查證據時，知有第一百五十九條第一項不得
    為證據之情形，而未於言詞辯論終結前聲明異議者，視為有前項之同意，刑事訴
    訟法第一百五十九條第一項、第一百五十九條之一、第一百五十九條之二、第一
    百五十九條之五分別定有明文。本件公訴人就被告等人違反槍砲彈藥刀械管制條
    例部分所引用做為證據之被告辛○○、戊○○、證人乙○○於警詢時之證述，及
    證人甲○○、庚○○於警詢中之供述，被告丁○○之選任辯護人認均為傳聞證據
    ，而無證據能力云云。惟前開被告辛○○、戊○○、證人及告訴人於警詢中之供
    述，雖屬審判外之陳述，且與本院審判中之陳述有部分不相符，然告訴人甲○○
    及庚○○之警詢筆錄，係於案發當日之八十九年九月八日即為之，記憶鮮明，且
    所為對於被告辛○○、戊○○、丁○○之陳述，與其等於嗣後警詢及檢察官偵訊
    中所述均相符（證人庚○○所述有關其是否持槍射擊乙節，始不一致，但與本案
    被告無涉），並互核相符，尚無時間供甲○○與庚○○串供，而被告辛○○、戊○○及證人乙○○，係與被告丁○○立於同一方，理無特意構陷被告丁○○之理
    ，且被告乙○○於警詢中並自白攜帶霰彈槍彈及改造左輪手槍槍彈，被告辛○○
    自白持霰彈槍，既已自白部分犯罪，且所述與其偵訊中所言相符，從而應認被告
    辛○○、戊○○、證人乙○○於警詢時之證述，及告訴人甲○○、庚○○於警詢
    中之供述，具有較可信之特別情狀，且警詢內容均與違反槍砲彈藥刀械管制條例
    、強制罪未遂及傷害之待證事實相關，為證明犯罪事實存否所必要，而認具有證
    據能力。而被告辛○○、戊○○、丁○○、證人乙○○及告訴人庚○○、甲○○
    於偵查中向檢察官所為之陳述，分別對於被告丁○○、戊○○及辛○○而言，雖
    亦屬審判外之陳述，並無證據足資認定檢察官有何刑求或以不正之方式使前開證
    人為陳述，辯護人亦未提出有何顯有不可信之情況，且均未質疑其證據能力，亦
    應認具有證據能力。至於公訴人所引用其餘證人於警詢、檢察官偵訊中之證述，
    被告及辯護人對於前開證據之證據能力，則表示沒有意見，且未於言詞辯論終結
    前聲明異議，應視為同意作為證據，本院審酌前開陳述作成時之情況，亦認適當
    作為證據。
二、訊據被告辛○○對於右揭本案共同持有槍枝、子彈及傷害告訴人庚○○之事實，
    併案審理部分持有槍枝及子彈犯行均坦承不諱。被告戊○○固不否認毆打告訴人
    庚○○之事實，惟矢口否認有何持有槍枝、子彈犯行。辯稱：槍枝不是其的，其
    等是去喝酒，不知道乙○○他們有帶槍枝，槍枝是到槍擊時才看到，不知道會發
    生這種事情云云。被告丁○○則矢口否認有何共同持有槍枝、子彈及傷害犯行。
    辯稱：其純粹是去喝酒，不知道他們有帶槍枝，其撿到槍其本來要保管，但後來
    乙○○把其搶過去；其也沒有打告訴人庚○○云云。被告戊○○辯護人辯護意旨
    則以：被告戊○○並未持槍，始終否認共同持有扣案槍枝、子彈，檢察官亦未舉
    證證明被告戊○○與持槍之乙○○間有犯意聯絡，被告辛○○雖承認持有槍枝，
    但其供述並未提及與被告戊○○或其他共同被告謀議取得槍並持有之情事，被告
    丁○○亦否認共同持有槍枝及子彈，證人乙○○、甲○○之證述，可知被告戊○○在事件發生中，始終未曾觸到扣案槍彈，公訴人亦未提出任何積極證據以資證
    明被告戊○○與其他被告曾經商議由何人攜帶槍枝前往，由何人將槍枝帶入包廂
    ，以及由何人將槍枝帶離，難僅以被告戊○○在場，即認定有共同持有槍枝、子
    彈犯意。證人乙○○於二樓開槍後，雖將槍交給戊○○，但乙○○表示該槍是兇
    槍，要交給警方，才交給被告戊○○，乙○○無交他人持有之意，況以被告戊○○後來亦未將該槍枝帶走，也難認為被告戊○○短鎮持槍，係基於持有槍枝之意
    。丁○○辯護人辯護意旨則以：告訴人庚○○開槍前，被告丁○○已將拾起的槍
    枝交還乙○○，否則開槍時被告丁○○手中應會有槍械。再者，當時現場一片混
    亂，告訴人甲○○跑出包廂後，乙○○又隨後追趕，期間時間相當緊迫，乙○○
    離開時已將系爭槍枝帶走，益證被告丁○○拾起乙○○身上掉下來的槍枝後，隨
    即交還給乙○○，被告丁○○主觀上並無持有槍械之意圖。被告丁○○當天至時
    代ＫＴＶ喝酒係為蔡萬來送行，對於乙○○約告訴人甲○○、庚○○談事情及乙○○攜帶槍械一事，事前並不知情，因此被告丁○○與乙○○等人間，並無持有
    槍械之犯意聯絡。
三、經查：
（一）證人乙○○因與人結怨，為防身之用，於八十九年六月間向蔡萬來借得前開制
      式霰彈槍一支、制式霰彈槍子彈七顆，及經改造後可供發射子彈具殺傷力之玩
      具手槍一支、制式轉輪槍子彈四顆，而於八十九年九月七日晚間，證人乙○○
      欲找告訴人索取逃亡費用，而與告訴人甲○○相約見面談判，並攜帶上開霰彈
      槍及霰彈、改造玩具手槍及轉輪槍子彈前往，到達相約地點即臺北縣中和市○○路○段二三二號三樓時代ＫＴＶ酒店後，並將霰彈槍及其內所裝填七顆霰彈
      交付被告辛○○放置在酒店內不詳處所，改造玩具手槍及轉輪槍子彈則帶在身
      上。迨證人辛○○與告訴人甲○○齟齬後，被告辛○○曾持霰彈槍抵住告訴人
      甲○○。又衝突中甲○○揮臂掙脫衝出Ａ１包廂往樓下逃竄。混亂中庚○○持
      有九釐米手槍並射擊，證人丙○○、被告辛○○、戊○○及丁○○等人上前欲
      奪下庚○○手持之制式九釐米手槍，證人丙○○、被告辛○○、戊○○並毆打
      告訴人庚○○之事實，為被告辛○○自警詢以迄本院審理中所自承，並據告訴
      人甲○○、庚○○指訴情節大致相符，核與證人乙○○於警詢、檢察官偵查、
      本院調查中及本院九十一年度訴字第一六七九號案件調查中所述情節相符。
（二）被告辛○○、證人乙○○雖均未坦承攜帶前開制式九釐米手槍，而僅承認攜帶
      霰彈槍及改造玩具手槍各一支及子彈，且於衝突前交由辛○○攜出Ａ１包廂，
      並均稱前開制式九釐米手槍乃是告訴人庚○○攜往云云。惟告訴人庚○○及甲○○並未攜帶前開制式九釐米手槍等情，迭據告訴人庚○○及甲○○自警詢以
      迄本院調查中、本院八十九年度重訴字第四九號案件、九十一年度訴字第一六
      七九號案件臺灣高等法院九十一年度上更（一）字第六六０號案件、九十二年
      度上更（二）字第三七三號案件調查中始終一致之陳述。惟倘衝突時乙○○等
      人並無持有槍枝，而僅庚○○持有制式九釐米手槍，則縱使證人乙○○等人人
      數較多，告訴人庚○○及甲○○仍掌握相當之優勢，甲○○實無落荒而逃之理
      。又庚○○既自始持有前開制式九釐米手槍，並曾朝天花板射擊，又何至於被
      圍毆成傷。而證人乙○○雖指稱前開制式九釐米手槍為庚○○所攜帶，惟其於
      八十九年十一月二十四日檢察官同日偵訊中有稱：庚○○將槍藏在腳踝處（臺
      灣板橋地方法院檢察署八十九年度偵字第二一九四九號卷第十八頁），有稱庚○○將槍放在口袋內（同卷第二十二頁），苟證人乙○○係目睹並確信該槍為
      庚○○所攜往，竟然在同一天之檢察官偵訊中對於庚○○將該槍枝藏放於何處
      乙節，有截然不同的兩種陳述，則其指稱非無瑕疵。參諸前開制式九釐米手槍
      係證人丙○○於衝突發生後，始帶人至包廂外連同霰彈攜入包廂中乙節，告訴
      人庚○○自警詢、甲○○自檢察官偵訊以迄法院調查中陳述始終一致，而告訴
      人庚○○於八十九年九月八日凌晨三時四十分之初次警詢，距離事發僅二、三
      小時，且甫遭圍毆，經送往新店耕薪醫院急診治療，由警員至醫院就地訊問，
      以庚○○受傷情形及距離事發時間極短，衡情實難以構思情節故意誣指證人丙○○。且被告辛○○、丁○○均曾陳稱證人丙○○曾經出去後又返回包廂，核
      與告訴人庚○○、甲○○所述並非出於虛構。又告訴人甲○○與庚○○於警詢
      時即指明被告辛○○持霰彈槍押甲○○等情，並無迴護被告辛○○之可能，槍
      枝如係被告辛○○攜帶進來，應會直指其事，並無虛偽陳述之必要。再者，制
      式九釐米手槍事發後係由被告辛○○持有，證人乙○○被逮捕後，經警方借提
      ，乃透過辛○○友人要辛○○將槍交出來等情，業據證人乙○○於本院八十九
      年度重訴字第四九號案件調查中證述明確（參前開案件Ａ卷第二五六頁），被
      告辛○○亦自承其有通知警察取出九釐米手槍（參臺灣高等法院九十一年度上
      更（一）字第六六０號卷一第一二三頁），則扣案之制式九釐米手槍若非被告
      辛○○或證人乙○○原先所持有，而係告訴人庚○○所持有，以前開手槍為制
      式手槍，並為槍殺同夥蔡萬來之兇槍之重要性，被告辛○○或證人乙○○早應
      將前開手槍交付予警方，以查清事件始末，及早還被告及證人等人之清白，被
      告辛○○及證人乙○○又何須立於所有人或持有人之地位將之藏匿？綜合上情
      ，應認為前開制式九釐米手槍並非告訴人庚○○所攜往，而原係證人乙○○或
      被告辛○○所持有，待衝突發生時，由乙○○向被告辛○○使眼色，再由辛○○向證人丙○○使眼色，始由證人丙○○連同霰彈槍一支等物一同攜入包廂內
      。
（三）而案發後為警於包廂內扣得彈殼三顆，包廂門外扣得彈殼一顆，服務櫃檯前地
      上扣得彈殼一顆，包廂內扣得未擊發制式九釐米子彈二顆等情，有台北縣警察
      局中和分局九十年三月五日九０北警中刑賦字第三九七八九號函暨所附現場位
      置圖、現場照片附於本院八十九年度重訴字第四九號卷（Ａ卷第一四九頁至一
      七五頁）可稽，並經本院調閱前開案件卷宗，和悅屬實。前開彈殼、子彈破片
      連同扣案之九釐米手槍一把（含制式九釐米子彈二顆）、霰彈槍一把（含霰彈
      七顆）及改造玩具手槍一把（含子彈四顆），經內政部警政署刑事警察局鑑定
      結果：認１、送鑑之彈殼五顆均認係已擊發之口徑九釐米制式彈殼，經比對結
      果其彈底紋痕特徵相吻合，認係同一槍枝所擊發；送鑑子彈二顆，均認係口徑
      九釐米制式子彈，均認具殺傷力，送鑑彈頭一顆認係已嚴重變形之彈頭鉛心。
      ２、送鑑霰彈長槍一支（槍枝管制編號0000000000，槍枝上無任何
      國別、廠牌、型式可供辨識），認係制式十二ＧＡＵＧＥ霰彈槍，可擊發霰彈
      ，認具殺傷力；送鑑霰彈七顆，均係制式十二ＧＡＵＧＥ霰彈，其中三顆（試
      射三顆）彈底標記均為ＦＩＯＣＣＨＩ一二一二ＩＴＡＬＹ，認均具殺傷力；
      另四顆（試射一顆）彈底標記均為ＪＨ一二二二一，認均具殺傷力；送鑑轉輪
      手槍一支（槍枝管編號0000000000），認係仿ＳＭＩＴＨ＆ＷＥＳ
      ＳＯＮ廠轉輪手槍製造之玩具手槍，車通轉輪彈倉及槍管改造而成，該槍僅可
      以單動方式擊發子彈，認具殺傷力；送鑑子彈四顆，認均係制式口徑０．三八
      吋轉輪槍彈，彈底均具撞擊痕跡，其中二顆彈底標記為三八一八，另二顆彈底
      標記為三八九二，經實際試射均可擊發，認皆具殺傷力。３、制式手槍一支（
      槍身號碼ＢＰＤ三四二、槍枝管制編號0000000000）認係奧地利Ｇ
      ＬＯＣＫ二六型制式口徑九釐米半自動手槍，槍管內具六條右旋來復線，機械
      性能良好，可擊發子彈，認具殺傷力，送鑑之子彈二顆（試射二顆），認均係
      口徑九釐米制式子彈，認均具殺傷力。上述管制編號0000000000手
      槍試射彈殼經與內政部警政署刑事警察局所建涉案檔存資料比對結果，發現與
      臺北縣警察局中和分局八十九年九月十三日北縣中刑賦字第○○二號鑑驗通知
      書送鑑「丙○○、蔡萬來、庚○○、甲○○等人涉槍擊案」之彈殼五顆其彈底
      紋痕特徵均相吻合，認係由該槍枝所擊發，有內政部警政署刑事警察八十九年
      九月二十一日刑鑑字第一三五０五０號鑑驗通知書、八十九年十二月十三日刑
      鑑字第一九一六二二號鑑驗通知書在卷可考，八十九年十一月二十八日刑鑑字
      第一八七七七七號鑑驗通知書附於本院八十九年度重訴字第四九號Ｂ卷第三三
      ０頁可按。足徵被告辛○○確有共同持有制式九釐米手槍、制式霰彈槍、改造
      玩具手槍各一支，及制式子彈、霰彈槍子彈及改造子彈犯行。
（四）被告辛○○、戊○○毆打告訴人庚○○，致告訴人庚○○受有頭部外傷併臉部
      、枕部擦裂傷、皮下瘀血、左手背裂傷併肌腱損傷之傷害之事實，業據被告辛○○、戊○○坦承不諱，並據告訴人庚○○指訴綦詳，並有財團法人天主教耕
      薪醫院診斷證明書乙紙附於臺灣板橋地方法院檢察署八十九年度偵字第一七一
      ０三號卷第一八六頁可稽，堪信為真實。
（五）被告辛○○對於併案審理之犯罪事實，即非法持有改造仿ＢＥＲＥＴＴＡ廠九
      二ＦＳ型半自動手槍製造之玩具手槍（槍枝管制編號0000000000）
      一支，及具有殺傷力之改造子彈三顆（鑑驗時試射一發，該顆子彈經試射後已
      無殺傷力）、九釐米口徑制式子彈四顆（經辛○○試射三發，鑑驗時試射一發
      後，均已無殺傷力）之事實，業據其於警詢、檢察官偵訊及本院調查、審理中
      均坦承不諱，而其因持有前開槍枝、子彈為警查獲之事實，亦據證人吳翊賢於
      警詢及檢察官偵訊中證述明確。且前開扣案之槍枝及子彈經送往內政部刑事警
      察局鑑定結果，認經送鑑定之九二貝瑞塔手槍一支（槍枝管制編號00000
      00000號），認係仿Beretta廠九二ＦＳ半自動手槍製造之玩具手槍換裝
      土造金屬槍管及滑套改造而成之改造手槍，機械性能良好，認具殺傷力。送驗
      九０子彈四顆，經鑑定結果，認其中三顆係土造子彈，採樣一顆實際試射，可
      擊發，認具殺傷力。其中一顆，認係口徑九釐米制式子彈，經試射可擊發，認
      具殺傷力。送驗九０空彈殼三顆，認均係已擊發口徑九釐米制式彈殼。有內政
      部刑事警察局九十一年十二月三十日刑鑑字第０九一０三一二００八號槍彈鑑
      定書乙紙在卷可稽。亦有扣案之槍枝、子彈相片乙幀附卷可參。並有前開槍枝
      及子彈扣案可證。足徵被告辛○○亦有如併案審理部分犯行。
（六）被告辛○○、丁○○雖未承認有與證人乙○○共同以脅迫方式使甲○○行無義
      務之事，因甲○○掙脫逃逸而不遂犯行。惟證人乙○○曾持扣案之黑色之制式
      九釐米手槍，被告辛○○持霰彈槍，丁○○則持銀色改造手槍抵住或指著甲○○，欲將甲○○強押上山之事實，迭據告訴人甲○○自警詢以迄本院調查中之
      一致陳述（參八十九年九月八日警詢筆錄、同年十月二十七日檢察官偵訊筆錄
      、於本院八十九年度重訴字第四九號案件九十年一月八日、同年八月十六日、
      臺灣高等法院九十一年度上更（一）字第六六０號案件九十一年十一月二十一
      日、九十二年度上更（二）字第三七三號案件九十二年七月九日訊問筆錄、本
      院九十二年四月十五日訊問筆錄）。核與告訴人庚○○所述情節（參本院八十
      九年度重訴字第四九號案件八十九年十一月三十日、九十年四月十六日、臺灣
      高等法院九十一年度上更（一）字第六六０號案件九十一年九月四日、同法院
      九十二年度上更（二）字第三七三號案件九十二年六月十八日訊問筆錄），互
      核相符。參諸甲○○拒絕資助證人乙○○時，雙方談判已然破裂，證人乙○○
      猶以黑色制式九釐米手槍，被告辛○○以制式霰彈槍，被告丁○○以改造玩具
      手槍指向甲○○，其等之行為自已然著手以脅迫之方式使甲○○行無義務之事
      。
（七）被告丁○○雖矢口否認有何公訴人所指共同持有前開制式九釐米手槍、制式霰
      彈槍、改造玩具手槍犯行，辯稱其純粹是去喝酒，不知道他們有帶槍枝，其撿
      到槍其本來要保管，但後來乙○○把其搶過去，主觀上並無持有槍械之意圖云
      云。惟被告丁○○於九十一年九月十七日警詢中業已供稱：該把左輪手槍（指
      扣案之銀色改造玩具手槍）原本是在乙○○身上，乙○○不小心掉在地上，其
      順手撿起來插在身上，因為其怕他們吵架發生事故所以想先幫其保管等語。證
      人乙○○亦迭次陳明其本身有帶銀色的改造玩具左輪槍，後來被被告丁○○撿
      到（參本院八十九年度重訴字第四九號案件八十九年十二月十四日、九十年二
      月五日、九十一年度訴字第一六七九號案件九十一年十月十六日、臺灣高等法
      院九十一年度上更（一）字第六六０號案件九十一年九月十八日、本院九十二
      年七月九日訊問筆錄）。核與告訴人庚○○所述情節相符（參八十九年九月八
      日警詢筆錄本院八十九年度重訴字第四九號案件八十九年十一月三十日同年十
      二月十四日、九十年二月五日、本院九十二年八月二十日訊問筆錄）。告訴人
      甲○○亦稱證人乙○○從位子上站起來，突然有意把銀色的手槍從身上掉下來
      ，之後槍枝就被被告丁○○撿起來放在身上（參八十九年九月八日警詢筆錄、
      本院八十九年度重訴字第四九號案件九十年一月八日、臺灣高等法院九十一年
      度上更（一）字第六六０號案件九十一年十一月二十一日、同法院九十二年度
      上更（二）字第三七三號案件九十二年七月九日、本院九十二年四月十五日訊
      問筆錄），於本院八十九年度重訴字第四九號案件九十年八月十六日調查中並
      進一步證稱：辛○○拿霰彈槍抵住其時，被告丁○○才順勢拿短槍出來說要到
      山上去等語。足徵被告丁○○確實將證人乙○○所攜帶至ＫＴＶ包廂之銀色改
      造玩具手槍檢起並以持有之意思保管之。被告丁○○所辯及證人乙○○於本院
      審理時證稱：被告丁○○把其起身時所掉的槍撿起來，馬上交給其云云，應為
      迴護被告丁○○之詞，尚難採信。按參與實施犯罪構成要件以外之行為，或以
      自己共同犯罪之意思，而由其中一部分人實施犯罪之行為者，均為共同正犯，
      司法院大法官會議釋字第一○九號解釋可資參照。又按意思之聯絡並不限於事
      前有所謀議，即僅於行為當時有共同犯意之聯絡者，亦屬之，且其表示之方法
      ，亦不以明示通謀為必要，即相互間有默示之合致，亦無不可；共同正犯間，
      非僅就其自己實施之行為負其責任，並在犯意聯絡之範圍內，對於他共同正犯
      所實施之行為，亦應共同負責，最高法院七十三年台上字第二三六四號、三十
      二年上字第一九０五號判例可資參照）。則被告丁○○雖僅持有改造玩具手槍
      一支，然其明知談判破裂，衝突已然發生，猶與證人乙○○、被告辛○○分持
      制式九釐米手槍、霰彈槍及改造玩具手槍，一起持槍指向甲○○，以逼迫甲○○就範，其與證人乙○○、被告辛○○、依辛○○意思示意之丙○○，就持有
      制式九釐米手槍霰彈槍及改造玩具手槍間，即有犯意之聯絡與行為之分擔，揆
      諸前開解釋及判例意旨，即應成立共同正犯。
（八）被告戊○○雖亦矢口否認有何公訴人所指共同持有前開制式九釐米手槍、制式
      霰彈槍、改造玩具手槍犯行，辯稱槍枝不是其的，其等是去喝酒，不知道乙○○他們有帶槍枝，槍枝是到槍擊時才看到，不知道會發生這種事情云云。惟證
      人乙○○於衝突結束後，將辛○○自庚○○處搶回之制式九釐米手槍交付予被
      告戊○○放置於樓梯邊的鐵櫃，始行離去等情，業據被告戊○○於九十一年九
      月二十六日警詢、檢察官九十一年十月二十九日偵訊中供述明確。核與證人乙○○證述情節相符（參八十九年十二月十四日警詢筆錄、本院八十九年度重訴
      字第四九號案件八十九年十一月二十七日、九十年五月七日、本院九十二年七
      月九日訊問筆錄及審理筆錄臺灣高等法院九十一年度上更（一）字第六六０號
      案件九十一年九月十八日、同年十月二日本院九十一年度訴字第一六七九號案
      件九十一年十月十六日、九十二年五月八日訊問筆錄）。被告辛○○於九十一
      年九月二十六日警詢中亦稱：九釐米手槍由乙○○及戊○○丟在安全門旁邊的
      櫃子後面等語（參臺北縣政府警察局中和分局中警中刑字第三五一０九號刑案
      偵查卷宗第十一頁）。足徵被告戊○○於衝突結束後，曾經聽從證人乙○○之
      指示將扣案之制式九釐米手槍先行持有，再藏放在前開ＫＴＶ樓梯旁之鐵櫃內
      。則被告戊○○既明知證人乙○○與甲○○談判破裂，雙方劍拔弩張，由證人
      乙○○、被告辛○○、丁○○持槍指向甲○○，在混亂中並上前搶奪庚○○手
      中持有之制式九釐米手槍，隨後毆打庚○○成傷，並於事後依證人乙○○之指
      示藏放槍枝，從犯罪之整體觀之，其與證人乙○○、被告辛○○、丁○○、證
      人丙○○自是基於犯意聯絡與行為之分擔，從而其就持有制式九釐米手槍、霰
      彈槍及改造玩具手槍間，自與證人乙○○、被告辛○○、丁○○、證人丙○○
      為共同正犯。
（九）被告丁○○雖亦矢口否認傷害告訴人庚○○，於本院審理中辯稱：其沒有打告
      訴人庚○○云云。惟告訴人庚○○於本院九十二年八月二十日調查中明確稱：
      被告辛○○、丁○○及戊○○三人均有打其等語。且被告丁○○於本院九十三
      年四月二十三日準備程序時仍自承有傷害犯行。於本院九十二年二月二十九日
      調查中尚且稱：其只有搶槍時才有打人等語。亦即其自承搶槍時有打告訴人庚○○。其至本院審理時始翻異其詞，改口稱並未毆打告訴人庚○○云云，顯係
      事後避重就輕，卸責之詞，尚難採信。
（十）被告戊○○辯護人雖認被告戊○○之行為符合刑法第二百七十九條前段之義憤
      傷害罪云云。惟按當場基於義憤而傷害人，係指被害人之行為違反正義，在客
      觀上足以激起一般人無可容忍之憤怒，而當場實施傷害者而言，最高法院二十
      四年上字第二二四六號、三十年上字第二０七八號判例可資參照。本件係因證
      人乙○○欲向告訴人甲○○索取跑路費用，經甲○○拒絕後，分由乙○○、辛○○及丁○○持制式九釐米手槍、霰彈槍及改造左輪玩具手槍，著手脅迫告訴
      人甲○○至山上談判，經甲○○爭執，在混亂中告訴人庚○○為防衛自己及甲○○之人身自由及安全權利，即拾起九釐米手槍，順勢往天花板射擊一發，喊
      稱：「讓芋仔走！大家不要動！」，俾甲○○不被追趕。而丙○○、辛○○、
      丁○○及戊○○前來奪取庚○○所持之槍，而毆打庚○○，並在混亂中為爭奪
      槍枝之人不經意再擊發三槍，其中一槍適巧擊斃蔡萬來，前開被告復接續毆打
      庚○○，則告訴人庚○○之行為，客觀上係為維持自己及甲○○之人身自由及
      安全，尚難謂確係出於不義，則被告辛○○、戊○○及丁○○毆打庚○○之行
      為，即與當場基於義憤而傷害人之情形，並不相當。
  　綜上所述，被告戊○○及丁○○前開所辯均非可取，前開部分事證均已明確，其
    等犯行均洵堪認定。
二、按制式霰彈槍係屬槍砲彈藥刀械管制條例第四條第一項第一款所列「獵槍」之一
    種，有內政部九十一年五月八日內授警字第０九一００七五七八四號函影本附於
    最高法院九十一年度台上字第四三０二號卷可稽，並經本院依職權調閱前開卷宗
    核閱屬實。核被告辛○○、戊○○、丁○○非法持有霰彈槍部分（槍枝管制編號
    0000000000），係犯槍砲彈藥刀械管制條例第八條第四項之未經許可
    持有獵槍罪，公訴意旨誤認係犯同條例第十條第四項之罪，尚有未洽。被告辛○○、戊○○、丁○○非法持有九釐米手槍部分（奧地利ＧＬＯＣＫ二六型口徑九
    釐米半自動手槍，含彈匣壹個，槍身號碼ＢＰＤ三四二、槍枝管制編號0000
    000000），係犯同條例第七條第四項之未經許可持有手槍罪；其等非法持
    有改造玩具手槍部分（改造仿ＳＭＩＴＨ＆ＷＥＳＳＯＮ廠轉輪手槍製造之玩具
    手槍（槍枝管制編號0000000000）及被告辛○○非法持有改造玩具手
    槍（改造仿ＢＥＲＥＴＴＡ廠九二ＦＳ型半自動手槍製造之玩具手槍，槍枝管制
    編號0000000000），係犯同條例第十一條第四項之未經許可持有可發
    射子彈具有殺傷力之槍枝罪；其等持有霰彈槍子彈、制式九釐米子彈及口徑○‧
    三八吋轉輪槍子彈部分，及被告辛○○持有改造子彈部分，則係犯同條例第十二
    條第四項之未經許可持有子彈罪（此部分起訴書「證據並所犯法條」欄漏未論及
    ，尚有未洽）。被告辛○○、戊○○、丁○○傷害庚○○部分，則係犯刑法第二
    百七十七條第一項之傷害罪。被告辛○○、丁○○已著手強制使甲○○行無義務
    之事行為之實施，因甲○○掙脫逃離而不遂，另犯刑法第三百零四條第二項、第
    一項之強制未遂罪，此部分起訴書所犯法條欄雖未論及，然於犯罪事實欄業已論
    及，應認業經起訴。被告辛○○、戊○○、丁○○持有霰彈槍、九釐米手槍、改
    造玩具手槍及各式子彈，與乙○○、丙○○間；被告辛○○、戊○○、丁○○就
    傷害庚○○部分，與丙○○間，被告辛○○、丁○○就強制未遂罪，與乙○○間
    ，均有犯意之聯絡及行為之分擔，應論以共同正犯。被告辛○○、戊○○、丁○○同時持有各式槍枝及子彈，係一行為觸犯四罪名，應依想像競合犯規定，從一
    重之未經許可持有手槍罪處斷。被告辛○○先後二次未經許可持有可發射子彈具
    有殺傷力之槍枝及子彈犯行，時間緊接，方法相同，觸犯構成要件相同之罪名，
    顯係基於概括犯意為之，依連續犯規定論以一罪，並依法加重其刑。被告辛○○
    、戊○○、丁○○所犯傷害罪、被告辛○○、丁○○所犯強制未遂罪，與未經許
    可持有手槍罪之間，均有方法結果之牽連關係，依刑法第五十五條牽連犯之規定
    ，應從較重之未經許可持有手槍罪處斷。查被告丁○○曾因違反槍砲彈藥刀械管
    制條例案件，經臺灣雲林地方法院以八十三年度易字第三六二號判處有期徒刑一
    年二月確定，並因賭博案件，經本院以八十二年度易字第六四九七號判處有期徒
    刑四月，如易科罰金以三百元折算一日，緩刑三年，嗣經撤銷緩刑，接續執行，
    於八十四年五月九日縮短刑期假釋出監，於同年十二月二日假釋期滿，所餘刑期
    內未經撤銷假釋，其未執行之刑，已以執行論，此有臺灣高等法院檢察署刑案紀
    錄簡覆表一件在卷可考，其於前案執行完畢後五年內再犯本件有期徒刑以上之罪
    ，為累犯，應依法加重其刑。公訴人雖未就被告辛○○於八十九年九月中旬某日
    ，至雲林縣土庫鎮○○路公墓，取出蔡萬來埋藏在上址之改造仿ＢＥＲＥＴＴＡ
    廠九二ＦＳ型半自動手槍製造之玩具手槍（槍枝管制編號0000000000
    ）一支，及具有殺傷力之改造子彈三顆（鑑驗時試射一發，該顆子彈經試射後已
    無殺傷力）、九釐米口徑制式子彈四顆（經辛○○試射三發，鑑驗時試射一發後
    ，均已無殺傷力）部分犯行（即移送併案審理部分），然檢察官就犯罪事實一部
    起訴者，其效力及於全部，而前開犯罪事實，與前揭論罪科刑之未經許可持有手
    槍罪部分，有連續犯裁判上一罪關係，已如前述，本院自應就屬於裁判上一罪之
    前開未經許可持有可發射子彈具有殺傷力之改造玩具手槍、子彈部分一併加以裁
    判。爰審酌被告辛○○、戊○○、丁○○之素行狀況、犯罪動機、目的、手段、
    所生危害，暨參與犯罪之程度，並犯罪後態度等一切情狀，分別量處如主文所示
    之刑，並就罰金部分諭知易服勞役之折算標準。被告行為後，槍砲彈藥刀械管制
    條例第十九條關於強制工作之規定，已於九十年十一月十四日公布修正刪除之，
    且於同年十一月十六日生效，自毋庸為於刑之執行完畢或赦免後，令入勞動場所
    強制工作之諭知。扣案具有殺傷力之奧地利ＧＬＯＣＫ二六型制式口徑九釐米半
    自動手槍（含彈匣壹個，槍身號碼ＢＰＤ三四二、槍枝管制編號0000000
    000）、制式霰彈槍（槍枝管制編號0000000000）、改造仿ＳＭＩ
    ＴＨ＆ＷＥＳＳＯＮ廠轉輪手槍製造之玩具手槍（槍枝管制編號一一0000
    000）、改造仿ＢＥＲＥＴＴＡ廠九二ＦＳ型半自動手槍製造之玩具手槍（槍
    枝管制編號0000000000）各一支及現場查獲之未擊發制式九釐米子彈
    二顆、查獲而未經試射之霰彈槍子彈三顆及被告辛○○併案審理部分所查獲而未
    經試射之改造子彈二顆，均係違禁物，應依法宣告沒收。至於另獲之霰彈槍子彈
    四顆、口徑○‧三八吋轉輪槍子彈四顆，以及共犯辛○○所交出九釐米手槍彈匣
    內之九釐米子彈二顆，被告辛○○併案審理部分改造子彈一顆，九釐米制式子彈
    一顆，均經於鑑定時試射，已非違禁物，自無庸予以沒收，併此敘明。
三、
（一）公訴意旨另以：被告辛○○、戊○○、丁○○及共犯乙○○、丙○○等人於八
      十九年九月八日凌晨零時四十分許，在「時代ＫＴＶ酒店」Ａ１包廂內與庚○○、甲○○發生爭執，被告辛○○、戊○○、丁○○及丙○○竟基於犯意聯絡
      ，共同毆打甲○○，使甲○○受有手肘擦傷等傷害。嗣甲○○奪門而出，乙○○隨即持上開制式手槍，在該ＫＴＶ之樓梯口，射擊甲○○，因甲○○迅速逃
      離，始倖免於難，因認被告辛○○、戊○○及丁○○另犯刑法第二百七十七條
      第一項之傷害罪嫌及第二百七十一條第二項、第一項之殺人未遂罪嫌。
（二）按告訴乃論之罪，未經告訴或其告訴經撤回或已逾告訴期間者，應諭知不受理
      之判決，刑事訴訟法第三百零三條第三款定有明文。就被告辛○○、戊○○、
      丁○○被訴共同傷害部分，雖有甲○○受傷相片四幀附於臺灣板橋地方法院檢
      察署八十九年偵字第一七一０三號卷可稽（第一八七、一八八頁），惟遍查全
      卷（包括調卷部分），並未有甲○○就傷害部分提出告訴之記載，其於八十九
      年九月八日警詢中亦僅就殺人部分提出告訴，且在該次警詢中並未論及其受有
      手肘擦傷之傷害，並未就傷害部分提出告訴（參臺北縣政府警察局中和分局八
      九北警中刑賦字第二九三四三號刑案偵查卷宗第十九至二十四頁），尚無證據
      足資認定甲○○對於傷害部分提出告訴。而刑法第二百七十七條第一項之傷害
      罪，依同法第二百八十七條之規定須告訴乃論。甲○○對於其傷害部分既未提
      出告訴，揆諸前開說明，本院即應為不受理之諭知，惟公訴意旨認此部分與前
      開論處罪刑之違反槍砲彈藥刀械管制條例部分有牽連犯之裁判上一罪關係，基
      於審判不可分原則，爰不另為不受理之諭知。
（三）次按犯罪事實應依證據認定之，無證據不得推定其犯罪事實；不能證明被告犯
      罪者，應諭知無罪之判決，刑事訴訟法第一百五十四條及第三百零一條第一項
      ，分別定有明文。次按事實之認定應憑證據，如未能發現相當證據，或證據不
      足以證明，自不能以推測或擬制之方法，以為裁判基礎；又認定犯罪事實所憑
      之證據，雖不以直接證據為限，間接證據亦包括在內，然無論直接或間接證據
      ，其為訴訟上之證明，須於通常一般之人均不致有所懷疑，而得確信其為真實
      之程度者，始得據為有罪之認定，倘其證明尚未達到此一程度，而有合理之懷
      疑存在時，即無從為有罪之認定，最高法院四十年台上字第八六號、七十六年
      台上字第四九八六號判例意旨可資參照。
  １、就公訴意旨所指被告辛○○、戊○○及丁○○涉犯殺人未遂罪嫌部分，係以被
      告辛○○、丁○○及戊○○之供述，可證明案發當天乙○○要辛○○至外面拿
      一把霰彈槍進包廂，並持之抵住甲○○，待辛○○奪下九釐米手槍，乙○○馬
      上搶走該手槍，並跑到外面樓梯間開一槍，足徵乙○○係持該手槍欲衝出追甲○○，及證人丙○○、乙○○之證述，證明乙○○撿到九釐米手槍後，到外面
      開槍之事實，再證人李啟民、吳寶玉、劉慶祥及告訴人甲○○、庚○○之供述
      ，可證明乙○○持一把黑色手槍追逐手持手提包赤腳之甲○○，並開一槍擊破
      鐵門之事實，並有扣案制式子彈及槍枝在卷足參為其主要論據。惟訊據被告辛○○、戊○○及丁○○均堅詞否認有何殺人未遂犯行。
  ２、經查：
  （１）證人乙○○雖自警詢以迄本院調查中均自承曾經持制式九釐米手槍朝臺北縣
        中和市○○路○段二三二號二樓鐵門射擊之事實，而二樓鐵門被射穿後所遺
        之一顆彈殼，經內政部警政署刑事警察局鑑定結果，其彈底紋痕與在ＫＴＶ
        包廂內外所查扣之其餘四顆彈殼，暨嗣已起出之九釐米手槍、子彈於鑑定時
        試射後之彈殼彈底紋痕特徵均相吻合，乃係同一槍枝所擊發等情，有該局八
        十九年十二月十三日刑鑑字第一九一六二二號鑑驗通知書影本乙紙附於本院
        八十九年度重訴字第四九號案件卷宗（Ａ卷第三四０頁）可憑。從而，堪信
        二樓鐵門處射擊痕跡係證人乙○○持九釐米手槍射擊一發所致，
　（２）然證人乙○○係因其得知蔡萬來受傷，一時氣憤，而自被告辛○○手中接過
  　　　制式九釐米手槍，始在離去時朝二樓五福餐廳鐵門開一槍，當時那裡都無人
　　　　之事實，迭據證人乙○○於八十九年十一月二十七日警詢中（臺北縣政府警
　　　　察局中和分局中警中刑字第三五一０九號卷第四十二頁）、本院八十九年度
　　　　重訴字第四九號案件八十九年十二月十四日、同年月二十九日調查中、於本
  　　　院九十一年度訴字第一六七九號案件九十一年九月五日調查中及本院九十二
    　　年七月九日調查中證述明確。而證人乙○○所述其係於搶奪槍枝及開槍射擊
      　完後始離開包廂等情，則核與告訴人庚○○、被告辛○○、戊○○及丁○○
        之供述相符。則依證人乙○○之證述，其係於辛○○等人與庚○○搶奪槍枝
        ，被害人蔡萬來並已遭槍擊後，離開包廂從三樓之包廂離去時，始因氣憤朝
        當時無人之二樓鐵門射擊。
　（３）而告訴人甲○○係供稱：其跑出ＫＴＶ之後不久聽見槍聲；跑出包廂時，並
　　　　未聽見丙○○或乙○○叫人出來追其；經過櫃臺沒有人對其開槍，從三樓下
　　　　來經過二樓鐵門時，其有聽到槍聲，是聽到三樓的槍聲，並不是聽到三樓的
　　　　槍聲射到其鐵門等語。其聽見槍響兩個階段，第一次是其跑到客廳的時候，
　　　　這時聽見包廂裡面有槍聲，這不是很多聲，其跑到三樓門口要下樓梯聽見好
　　　　幾聲，後來跑到二樓門口就沒有聽到槍聲，從包廂衝到樓下應有一、二分鐘
　　　　之久；逃跑的過程中不知道乙○○或丙○○有拿槍來追，乙○○如何拿槍跑
　　　　出來，都未看見等語（參本院八十九年度重訴字第四九號案件九十年一月八
　　　　日、同年八月十六日訊問筆錄、本院九十二年四月十五日訊問筆錄）。足徵
　　　　告訴人甲○○逃跑時，乙○○並未在其後追趕，其在下樓過程中所聽到之槍
　　　　聲均係三樓包廂內之槍聲，並未聽到二樓射擊鐵門之槍聲。
　（４）又證人即時代ＫＴＶ酒店負責人李啟民於警詢時係指證：其看見甲○○從包
　　　　廂跑到店內大廳，突然聽到第一聲槍聲，大約過二、三分鐘便陸續傳出槍聲
　　　　，之後「阿權」等人跑出包廂外，往大門離去，其中有一名男子頭部流血（
　　　　按指庚○○），也往外逃逸等語。復於本院八十九年度重訴字第四九號案件
　　　　九十年二月二十六日調查中證稱：其看見一個人拿一個黑色的東西走過去，
　　　　並不是用追的，其走過去時離前面槍響大概有一、二分鐘，這時警察還沒有
　　　　來等語。證人李啟民雖於該次調查中稱無法指認拿東西者是否為乙○○，惟
　　　　依其所陳述之特徵，與其餘證人所述相互對照，前開拿黑色東西之人應即為
　　　　乙○○無訛。則依證人李啟民之證詞，甲○○從包廂跑至大廳，隨後大約兩
　　　　、三分鐘的時間傳出槍響。迨乙○○行經證人李啟民時，距離槍響則再經過
　　　　一、二分鐘，其情狀亦非追趕甲○○，則證人乙○○開槍射擊時甲○○早已
　　　　逃離現場，客觀上並不存在殺害甲○○之情狀。
  （５）另證人即時代ＫＴＶ酒店人員吳寶玉於警詢時證稱：其和阿伯聊天中，突然
        聽到店內有槍聲大概二至三聲，其立即上樓，在走至二至三樓樓梯間看見一
        位年三十至四十歲之男子，留短髮，穿米黃色Ｔ恤 (按指被告乙○○)，右
        手拿了一支黑色手槍，很急促走下樓，其就閃旁，讓這男子行走，過了幾秒
        ，就聽到一聲槍響，發現樓梯間五福樓之鐵門有一彈孔，地上並留有一顆彈
        殼等語。足徵證人吳寶玉聽到槍聲上樓後，僅遇到共犯乙○○時，並未見到
        甲○○，乙○○且朝鐵門開槍，並未見該處有何人在場，客觀上亦未見殺害
        甲○○之情狀。
      綜合前開證人及告訴人甲○○之供述，證人乙○○朝上址二樓射擊時，距離證
      人甲○○衝下樓已有一段時間，斯時甲○○已然離開，證人乙○○亦無追趕告
      訴人甲○○之情狀，證人乙○○顯非為追殺而朝證人甲○○射擊，又無其他積
      極證據證明告訴人甲○○離開包廂後在樓梯口有遭持槍追殺射擊，公訴意旨指
      證人乙○○在時代ＫＴＶ酒店之樓梯口持槍射殺甲○○乙節，尚乏所據。則被
      告辛○○、戊○○及丁○○自無從與證人乙○○共同為殺人未遂犯行。況縱認
      證人乙○○確係持九釐米手槍追殺告訴人甲○○而不遂，惟證人乙○○持槍追
      殺及射擊乙節，亦係事出突然，亦無證據足資認定被告辛○○、戊○○及丁○○有何殺害告訴人甲○○之犯意，並與證人乙○○有何犯意聯絡及行為之分擔
      。則依公訴意旨所舉事證，尚不足以使本院形成被告辛○○、戊○○及丁○○
      對於告訴人甲○○殺人未遂犯行之確信。此外，復查無被告辛○○、戊○○及
      丁○○有何公訴意旨所指共同殺人未遂之積極證據，公訴意旨所指被告辛○○
      、戊○○及丁○○有上開犯罪部分，即屬不能證明，原應諭知無罪之判決，惟
      因公訴意旨認此部分與前開論處罪刑部分有牽連犯之裁判上一罪關係，基於審
      判不可分原則，爰不另為無罪之諭知，併予敘明。
據上論斷，應依刑事訴訟法第二百九十九條第一項前段，槍砲彈藥刀械管制條例第七
條第四項、第八條第四項、第十一條第四項、第十二條第四項，刑法第十一條前段、
第二十八條、第二百七十七條第一項、第三百零四條第二項、第一項、第五十五條、
第四十七條、第四十二條第二項、第三十八條第一項第一款，罰金罰鍰提高標準條例
第一條前段、第二條，現行法規所定貨幣單位折算新臺幣條例第二條，判決如主文。
本案經檢察官黃正綱到庭執行職務。
中      華      民      國     九十三    年     八      月     三十     日
                                 臺灣板橋地方法院刑事第五庭
                                     審判長法  官  林春長
                                           法  官  楊博欽
                                           法  官  張宏節
右正本證明與原本無異。
如不服本判決，應於判決送達後十日內向本院提出上訴狀。
                                           書記官  李淑秋
中　　　華　　　民　　　國　　九十三　　年　　　九　　　月　　 三十 　　日
附錄本案論罪科刑法條全文
槍砲彈藥刀械管制條例第七條：
未經許可，製造、販賣或運輸火砲、肩射武器、機關槍、衝鋒槍、卡柄槍、自動步槍
、普通步槍、馬槍、手槍或各類砲彈、炸彈、爆裂物者，處死刑、無期徒刑或七年以
上有期徒刑；處徒刑者，併科新台幣三千萬元以下罰金。
未經許可，轉讓、出租或出借前項所列槍砲、彈藥者，處無期徒刑或五年以上有期徒
刑，併科新台幣一千萬元以下罰金。
意圖供自己或他人犯罪之用，而犯前二項之罪者，處死刑或無期徒刑；處徒刑者，併
科新台幣五千萬元以下罰金。
未經許可，持有、寄藏或意圖販賣而陳列第一項所列槍砲、彈藥者，處五年以上有期
徒刑，併科新台幣一千萬元以下罰金。
第一項至第三項之未遂犯罰之。
